【裁判字號】    97,訴,4185
【裁判日期】    971107
【裁判案由】    毒品危害防制條例
【裁判全文】
臺灣板橋地方法院刑事判決              97年度訴字第4185號
公  訴  人  臺灣板橋地方法院檢察署檢察官
被      告  甲○○
上列被告因違反毒品危害防制條例案件，經檢察官提起公訴（九
十七年度毒偵字第七○○五號），被告就被訴事實為有罪陳述，
本院改行簡式審判程序審理，判決如下：
    主  文
甲○○施用第一級毒品，累犯，處有期徒刑拾月。
    事  實
一、甲○○前施用毒品案件，經依本院八十七年度毒聲字第二四
    四二號裁定送強制戒治，復經本院八十八年度毒聲字第一三
    九一號裁定停止戒治付保護管束，至八十八年十月十五日強
    制戒治期滿，經臺灣板橋地方法院檢察署檢察官於八十八年
    十一月二十七日以八十八年度戒毒偵字第一八二號為不起訴
    處分確定。復因施用第一級毒品案件，經觀察、勒戒後，認
    有繼續施用毒品傾向，經依本院九十一年度毒聲字第九六九
    號裁定送強制戒治，於九十二年六月五日戒治期滿，翌（六
    ）日出所，該次施用毒品罪責部分，並經本院以九十一年度
    訴字第一一六六號判處有期徒刑九月確定，又因施用第一級
    毒品案件，經依本院九十二年度毒聲字第三○六四號裁定送
    強制戒治，於九十三年一月九日因法律修正強制戒治部分報
    結，該次施用毒品刑責並經本院以九十二年度訴字第二四○
    七號判處有期徒刑十月確定，前開兩罪接續執行，甫於九十
    四年三月二十二日縮刑期滿執行完畢。詎甲○○仍未能戒絕
    毒癮，復基於施用第一級毒品海洛因之犯意，於九十七年六
    月十一日上午某時許，在其臺北縣中和市○○街四十五巷三
    號住所，以將毒品海洛因加入香煙中吸食方式施用海洛因一
    次，嗣於同年月十一日中午十二時三十分許，在臺北縣中和
    市○○路與中和路口為警盤查，經其同意採集其尿液送驗，
    呈鴉片類陽性反應，而查獲上情。
二、案經臺北縣政府警察局中和分局移送臺灣板橋地方法院檢察
    署檢察官偵查起訴，本院改行簡式審判程序審理。
    理  由
一、訊據被告甲○○對於上揭施用海洛因之犯行坦承不諱。被告
    為警查獲時所採之尿液，分別以ＥＩＡ酵素免疫分析法初驗
    、ＧＣ／ＭＳ氣相層析質譜儀法確認複驗後均呈鴉片類（嗎
    啡）之陽性反應，此有臺灣檢驗科技股份有限公司九十七年
    七月七日濫用藥物檢驗報告一紙（見偵查卷第七頁）在卷足
    稽。按依現行（修正後）毒品危害防制條例就施用毒品者，
    祇於「初犯」及「五年後再犯」二種情形，有其追訴條件之
    限制，即須於初犯經觀察、勒戒或強制戒治釋放後，五年內
    均無施用毒品之行為，始能認其前所實施之觀察、勒戒或強
    制戒治已足遮斷毒癮，而得於五年後再犯時，再予適用初犯
    之規定，重行觀察、勒戒等程序。倘五年內已經再犯，被依
    法追訴處罰，縱其第三次（或第三次以上）施用毒品之時間
    在初犯釋放五年以後，即與「五年後再犯」之情形有別，且
    因已於「五年內再犯」，顯見其再犯率甚高，原實施觀察、
    勒戒或強制戒治，已無法收其實效，而無五年戒斷期之存在
    ，自無再經觀察、勒戒及強制戒治之必要，應得逕行追訴處
    罰，此有最高法院九十五年度台上字第一○七一號判決足資
    參照。查被告曾因施用毒品案件，經依本院八十七年度毒聲
    字第二四四二號裁定送強制戒治，復經本院八十八年度毒聲
    字第一三九一號裁定停止戒治付保護管束，至八十八年十月
    十五日強制戒治期滿，經臺灣板橋地方法院檢察署檢察官於
    八十八年十一月二十七日以八十八年度戒毒偵字第一八二號
    為不起訴處分確定。復因施用第一級毒品案件，經觀察、勒
    戒後，認有繼續施用毒品傾向，經依本院九十一年度毒聲字
    第九六九號裁定送強制戒治，於九十二年六月五日戒治期滿
    ，翌（六）日出所，該次施用毒品罪責部分，並經本院以九
    十一年度訴字第一一六六號判處有期徒刑九月確定。又因施
    用第一級毒品案件，經依本院九十二年度毒聲字第三○六四
    號裁定送強制戒治，於九十三年一月九日因法律修正強制戒
    治部分報結，該次施用毒品刑責並經本院以九十二年度訴字
    第二四○七號判處有期徒刑十月確定，前開兩罪接續執行，
    甫於九十四年三月二十二日縮刑期滿執行完畢，被告本次再
    犯施用毒品犯行，依上揭最高法院判決意旨，顯非五年後再
    犯，自合於毒品危害防制條例第二十三條第二項之起訴條件
    ，此有臺灣高等法院被告前案紀錄表、臺灣高等法院在監在
    押全國紀錄表附卷可按。被告自白與事實相符，事證明確，
    犯行洵堪認定，應依法論科。
二、核被告所為，係犯毒品危害防制條例第十條第一項施用第一
    級毒品罪。其施用前持有第一級毒品之行為為施用第一級毒
    品行為之當然手段，為施用之行為所吸收不另論罪。被告曾
    有事實欄所載之前科犯行，最近一次徒刑之執行完畢紀錄係
    九十四年三月二十二日，此有上開被告前案紀錄表在卷可稽
    ，被告於五年以內，故意再犯本件最重本刑為有期徒刑以上
    之罪，應依刑法第四十七條第一項之規定，論以累犯，並加
    重其刑。爰審酌被告屢次施用毒品而不思悔改，品行不端，
    意志力薄弱，其施用毒品經強制戒治後，仍無法斷絕施用毒
    品惡習，若非將其處以較長之刑期，與社會上毒品來源隔離
    ，使其能深自反省，斷絕與毒品之接觸，不足以改正施用毒
    品惡習，並懲所犯及被告犯罪後對於施用毒品之犯行，已經
    坦承，態度良好等一切情狀，量處如主文所示之刑，以資懲
    儆。
據上論斷，應依刑事訴訟法第二百七十三條之一第一項、第二百
九十九條第一項前段，毒品危害防制條例第十條第一項，刑法第
十一條前段、第四十七條第一項，判決如主文。
本案經檢察官林珮菁到庭執行職務
中    華    民    國    97    年    11    月    7     日
                       臺灣板橋地方法院刑事第四庭
                               法  官  王綽光
以上正本證明與原本無異。
如不服本判決應於送達後10日內向本院提出上訴狀。（應附具理
由及繕本）
                               書記官  許清秋
中    華    民    國    97    年    11    月    11    日
附錄論罪科刑法條全文：
毒品危害防制條例第十條
施用第一級毒品者，處六月以上五年以下有期徒刑。
施用第二級毒品者，處三年以下有期徒刑。


司法院資訊處製作；財團法人民間司法改革基金會備份。
